【裁判字號】    95,訴,446
【裁判日期】    950810
【裁判案由】    常業詐欺
【裁判全文】
臺灣基隆地方法院刑事判決               95年度訴字第446號
公  訴  人  臺灣基隆地方法院檢察署檢察官
被      告  乙○○
選任辯護人  林宇文律師
            張漢榮律師
上列被告因常業詐欺等案件，經檢察官提起公訴（94年度偵字第
4905號），本院判決如下︰
    主  文
乙○○幫助連續意圖為自己不法之所有，以詐術使人將本人之物
交付，處有期徒刑肆月，如易科罰金以銀圓參佰元即新台幣玖佰
元折算壹日。
    事  實
一、乙○○明知提供己有之金融機構帳戶存摺、提款卡及密碼予
    他人使用，有遭他人利用作為詐騙工具之可能，竟仍不違其
    本意，而基於幫助詐欺之犯意，於民國94年10月8日前某時
    ，將其所開立之中國信託商業銀行長春分行帳號0000000000
    000000（起訴書誤載為00000000000）號帳戶之提款卡及密
    碼（下稱系爭帳戶提款卡）交予真實姓名年籍不詳之成年人
    所組成之詐欺集團使用。該詐欺集團成員收受前開提款卡及
    密碼後，即基於為自己不法所有之概括犯意，先後於附表所
    示之時間、地點，利用甲○○於網路上認識綽號「小柔」之
    成年女子，由「小柔」主動與甲○○相約援交，假借確認甲○○帳戶是否有存款可供支付援交費用及甲○○職業是否警
    察等為由，騙使甲○○至自動提款機按照自稱「小甜」女子
    與自稱「方國豪」男子指示操作匯款，甲○○共轉帳匯款8
    次進入系爭帳戶內，共遭詐騙69000元；該詐欺集團成員又
    以同上方法，於附表所示之時間、地點，使用系爭帳戶詐騙
    丙○○，致丙○○匯款2次進入系爭帳戶，共遭詐騙14000元
    。嗣經甲○○、丙○○報警處理，經警循線查獲，始知上情
    。
二、案經台北市政府警察局中山分局移送臺灣基隆地方法院檢察
    署檢察官偵查起訴。
    理  由
一、訊據被告乙○○矢口否認上開犯行，辯稱：伊沒有將中國信
    託帳戶的信用卡及密碼交給詐騙集團使用，該帳戶伊是工作
    時作為薪資轉帳使用，94年2月以後該帳戶就用來作為車貸
    、信貸的扣款之用，在94年10月初因遺失皮包，所以皮包內
    的提款卡及密碼也一併遺失，曾經打電話向中國信託辦理提
    款卡掛失，應該是銀行作業疏忽才沒有記錄云云。
二、惟查：
  (一)被告於93年11月22日在中華信託商業銀行長春分行開設帳
    0000 000000000000號之活期儲蓄存款帳戶，該帳戶於94年3
    月4日起至同年9月22日止，係以自動扣繳轉帳至
    000000000000繳納汽車貸款，於94年05月20日起至同年9月
    22日止，以自動扣繳轉帳至000000000000繳納小額信貸，然
    均於94年09月23 日以後以人工轉帳方式，繳納上開款項等
    節，有中國信託商業銀行95年03月06日中信銀集作
    000000000050號函暨函附之中國信託汽車貸款契約書及還款
    明細表（帳號：0000000000 00號）、小額信貸契約書及還
    款明細表（帳號000000000000 號）、帳戶歷史交易查詢表
    各1件為憑（附於94年偵字第490 5號卷第171頁至第187頁）
    ；且該被告系爭帳戶於94年10月8日自帳號
    0000000000000000號匯入8筆現金（共計69000元），於94年
    10月9日，分別自帳號0000000000000000號及帳號
    0000000000000000號先後匯入4000元及10000元現金（共計1
    4000元），而被告開立之系爭帳戶均無金融卡、存摺或印鑑
    之掛失紀錄等情，業據證人陳麗雪即中國信託商業銀行行員
    於警詢時證述明確（見同上偵卷第12頁至第13頁），並有中
    國信託商業銀行94年12月28日中信銀集作000000000043號函
    附該行帳號：000000000000號帳戶開戶人基本資料及帳戶歷
    史交易查詢列表、交易代號、交易行別之對照表（附於同上
    偵卷第35頁至第37頁、第77頁至第84頁）、95年07月04日中
    信銀集作000000000050號函（附於本院卷第43頁）各1件附
    卷可稽，堪可認定系爭帳戶於94年9月23日後即無任何被告
    自中國信託商業銀行自動轉帳之交易資料，反而於94年10月
    8日、9日該帳戶遭詐騙集團成員用來詐騙使用。
  (二)上開詐欺集團以相約援交及確定帳戶之手法，詐使被害人甲○○、丙○○陷於錯誤而分別匯入69000元、14000元至被告
    之上開帳戶之情，業據被害人甲○○、丙○○於警詢時指述
    綦詳（見同上偵卷第15頁至第17頁、第25頁至第26頁），並
    有臺南市警察局第二分局受理刑事案件報案三聯單、臺南市
    警察局第二分局南門派出所受理「詐騙帳戶警示」通報單各
    1件、甲○○之匯款明細表8件、丙○○之匯款明細表、臺中
    縣警察局受理刑事案件報案三聯單、臺中縣市警察局霧峰分
    局所受理「詐騙帳戶、詐騙電話」通報警示、斷話申請表、
    甲○○所使用之手機（號碼0000000000號）之和信電話雙向
    通聯紀錄、甲○○所指訴詐騙電話（號碼0000000000、0000
    000000號）之遠傳電話雙向通聯紀錄、丙○○所指訴詐騙電
    話（號碼0000000000、00 00000000號）之遠傳電話雙向通
    聯紀錄、丙○○所申辦之手機（號碼0000000000號）之中華
    電信雙向通聯紀錄各1件（附於同上偵卷第14頁、第22至第2
    4頁、第28頁、第30頁、第32頁、第89頁至第97頁、第99頁
    至第114頁、第120頁至第131頁、第156頁至第161頁）在卷
    可佐，足認被告前開系爭帳戶確供作詐騙集團向被害人甲○○、丙○○詐騙金錢所用，至屬灼然。
  (三)再按一般社會常情，欲使用金融卡領取款項者，須於金融機
    構所設置之自動櫃員機上依指令操作，並輸入正確之密碼，
    方可順利領得款項，由此可見，如非經帳戶所有人同意、授
    權而告知金融卡密碼等情況，單純持有金融卡之人，欲隨機
    輸入號碼而領取款項之機會，以金融卡6位密碼（每位由0至
    9，應有000000至999999等不同之組合）之設計，不法之人
    任意輸入號碼而與正確之密碼相符者，機率微乎其微，且稍
    有社會歷練、經驗之人，均知金融卡應與其存摺、密碼分別
    保存，或者將密碼牢記心中，而不在任何物體上標示或載明
    密碼，以免徒增帳戶款項遭人持金融卡併同輕易得知之密碼
    盜領款項，被告尚非屬至愚之輩，前揭社會經驗常情，亦應
    為其所知稔，再被告正當青壯年紀，已有相當之社會歷練，
    其精神、記憶方面之能力，並無相關證據可資認定有顯然下
    降、衰退之情事，且果若被告所言，其於金融機構帳戶之密
    碼均設定為其生日「711216」，則對其而言應係最方便記憶
    之方式，豈有刻意另行記載於紙條之必要，而徒增帳戶款項
    遭人盜領之風險。且果如被告所自承：伊於94年10月初發現
    遺失提款卡及密碼，並曾向銀行電話掛失提款卡等語，為何
    銀行均無系爭帳戶之提款卡曾經掛失之記錄？且金融存款帳
    戶事關存戶個人財產權益之保障，其與存戶及提款卡結合，
    專有性自屬更高，若落入不明人士手中，極易被利用為取贓
    之犯罪工具，是一般人均有妥為保管以防止他人任意使用之
    認識，果被告所辯提款卡遺失屬實，為何被告肯甘冒提款卡
    遭有心人士作為犯罪工具利用之危險，而遲遲不報案或向銀
    行辦理掛失，此顯悖於一般人管理帳戶之常情。被告辯稱伊
    未提供上揭帳戶之提款卡及密碼予他人使用云云，自難採信
    ，是被告應有提供前揭提款卡及密碼交付予前開詐騙集團，
    作為詐欺被害人犯罪所用，應堪認定。
  (四)又一般國人向金融機構開設帳戶，並無任何法令限制，若係
    用於存提款之正當用途，大可光明正大自行申請使用，而帳
    戶之用途係用來存提款項，一旦有人收集他人帳戶做不明使
    用，依一般常識認知，極易判斷乃係該隱身幕後之使用人基
    於使用別人之帳戶，存提款情形可不易遭人循線追查之考慮
    而為，自可產生與不法犯罪目的相關之合理懷疑，且依一般
    稍具知識之人，對於日常生活常見之不法之徒，利用他人帳
    戶以掩人耳目進行之不法行為中，最常見者不外乎詐騙他人
    錢財，而以帳戶作為犯罪工具，是提款卡等乃係個人重要物
    件，一般人自不會任意交由他人使用，被告竟仍將其帳戶之
    提款卡及重要之提款密碼，均交予不明人士使用，則被告對
    該收集帳戶之人可能利用帳戶從事詐欺犯罪應可預見其發生
    ，而被告仍願意提供使用，足見被告於提供帳戶之時，主觀
    上有幫助他人詐欺取財之故意，亦堪認定。
  (五)依被害人甲○○、丙○○之指述內容，其遭詐欺過程中並未
    曾直接與被告有聯繫或見面談論相關詐欺犯行，是僅能證明
    實際對其等為詐欺犯行者，係不詳姓名年籍之成年人所組成
    詐欺集團成員。而參酌詐欺犯行中之收受詐欺款項，固屬整
    個詐欺犯行之重要環節，然客觀上收受詐欺款項之方法多端
    ，倘由犯罪行為人親自出面收受被害人之詐欺款項，自可認
    定已屬於詐欺犯罪構成要件之行為分擔，然若被害人係以透
    過匯款或轉帳之間接方式付出款項，而由犯罪行為人收受者
    ，客觀上實係由該銀行業者直接受取財物之交付，此與直接
    由被害人親手交付詐欺款予犯罪行為人，尚屬有別，是僅提
    供帳戶讓被害人存入款項之行為，性質上僅可認為係詐欺取
    財構成要件以外之幫助行為，尚難遽認係與前述詐欺集團成
    員本於共同犯罪之犯意聯絡，而有參與或分擔向被害人詐欺
    之犯行。況使用他人帳戶犯罪者，本欲利用被告上揭帳戶以
    隱瞞其自身身分而逃避警方追緝，是被告雖可預知使用其帳
    戶者將利用其所交付之提款卡及帳戶等物，供為詐欺等不法
    犯行，然其是否已有將使用帳戶者所實施之詐欺犯行，視為
    己身犯行之共同犯意聯絡，實非無疑。故本案被告固提供其
    提款卡及密碼予詐欺集團使用之犯行，然應僅止於幫助詐欺
    之故意，而為詐欺構成要件以外之行為。
  (六)綜上所述，被告提供自己之帳戶提款卡、密碼供詐騙集團使
    用，幫助他人實施詐欺行為之事證明確，被告所辯顯係卸責
    之詞，不足採信。被告幫助詐欺犯行堪以認定，應依法論科
    。
三、按被告行為後，其行為時之刑法（以下簡稱「修正前刑法」
    ），業於94年1月7日修正通過，於同年2月2日公布，於95年
    7月1日起施行（以下簡稱「修正後刑法」），依修正後刑法
    第2條第1項規定「行為後法律有變更者，適用行為時之法律
    。但行為後之法律有利於行為人者，適用最有利於行為人之
    法律」。此條規定係規範行為後法律變更所生新舊法律比較
    適用之準據法，本身尚無新舊法比較之問題，於修正後刑法
    施行後，應一律適用修正後刑法第2條第1項之規定，為「從
    舊從輕」之比較，先予敘明。經查：
  (一)刑法第339條第1項詐欺取財罪之規定並未修正，然其法定刑
    中有關罰金刑部分：
    依修正後刑法第33條第5 款將罰金刑定為「新臺幣1000元
      以上，以百元計算之」及修正後刑法施行法第1條之1規定
      「中華民國94年1月7日刑法修正施行後，刑法分則編所定
      罰金之貨幣單位為新臺幣。94年1月7日刑法修正時，刑法
      分則編未修正之條文定有罰金者，自94年1月7日刑法修正
      施行後，就其所定數額提高為30倍。但72年6月26日至94
      年1月7日新增或修正之條文，就其所定數額提高為3倍」
      ，適用之結果，刑法第339條第1項詐欺取財罪所得科處之
      罰金刑最高為新臺幣30000元，最低為新臺幣1000元。
    依修正前刑法第33條第5款規定之罰金最低額1元及未修正
      之罰金罰鍰提高標準條例第1 條前段規定之提高罰金倍數
      10倍計算，刑法第339條第1項詐欺取財罪所得科處之罰金
      刑最高為銀元10000元，最低為銀元1元，換算為新臺幣後
      ，最高額雖與適用修正後刑法第33條第5 款等規定相同為
      新臺幣30000元，惟最低額僅新臺幣3元。
    比較結果，自以適用修正前刑法第33條第5 款之規定較有
      利於被告。
  (二)刑法第56條連續犯之規定，業於94年1月7日修正公布刪除，
    並於95年7月1日施行，則被告之犯行，因行為後新法業已刪
    除連續犯之規定，此刪除雖非犯罪構成要件之變更，但顯已
    影響行為人刑罰之法律效果，自屬法律有變更，依新法第2
    條第1項規定，比較新、舊法結果，仍應適用較有利於被告
    之行為時法律即舊法論其幫助之詐欺正犯連續犯。
  (三)修正前刑法第41條第1項前段關於易科罰金之規定，修正後
    刑法修正為「犯最重本刑為5年以下有期徒刑以下之刑之罪
    ，而受6個月以下有期徒刑或拘役之宣告者，得以新臺幣100
    0元、2000元或3000元折算1日，易科罰金」；惟依修正前刑
    法第41條第1項前段：「犯最重本刑為5年以下有期徒刑以下
    之刑之罪，而受6個月以下有期徒刑或拘役之宣告，因身體
    、教育、職業、家庭之關係或其他正當事由，執行顯有困難
    者，得以1元以上3元以下折算1日，易科罰金」及修正前罰
    金罰鍰提高標準條例第2條（現已刪除）關於「依刑法第41
    條易科罰金者，均就其原定數額提高為100倍折算1日；法律
    所定罰金數額未依本條例提高倍數，或其處罰法條無罰金刑
    之規定者，亦同」等規定，易科罰金之折算標準最高為銀元
    300元，最低為銀元100元，換算為新臺幣後，最高額為新臺
    幣900元，最低額為新臺幣300元。比較修正前、後關於易科
    罰金折算標準之刑罰法律，適用修正前刑法第41條第1項前
    段及修正前罰金罰鍰提高標準條例第2條規定，對被告較為
    有利。
  (四)綜上，依修正後刑法第2條第1項之「從舊從輕」原則，綜合
    全部罪刑而為比較結果，適用修正前之相關刑罰法律，對被
    告較為有利，自應依修正後刑法第2條第1項前段之規定，適
    用上開修正前刑法總則篇相關規定及修正前罰金罰鍰提高標
    準條例第2條。
  (五)又刑法上之幫助犯，係對於犯罪與正犯有共同之認識，而以
    幫助之意思，對於正犯資以助力，而未參與實施犯罪之行為
    者而言（參照最高法院88年度臺上字第1270號判決）。被告
    基於幫助之犯意，提供上揭帳戶提款卡及密碼予前開詐欺集
    團，由該詐欺集團以詐術使被害人甲○○、丙○○陷於錯誤
    ，而轉帳至被告所提供之上揭銀行帳戶，再經由該詐欺集團
    提領，並無證據證明被告有參與詐欺犯行之構成要件行為。
    核被告所為係犯刑法第339條第1項幫助詐欺取財罪（此部分
    業據蒞庭檢察官當庭更正）。被告以一提供帳戶之幫助行為
    ，幫助該詐欺集團詐取被害人甲○○、丙○○之財物，係幫
    助他人連續詐欺取財，為連續詐欺取財罪之幫助犯，應依刑
    法第30條第2項之規定減輕其刑。爰審酌被告前雖無任何犯
    罪紀錄，然因生活困難鋌而走險，提供銀行帳戶予詐騙集團
    成員使用，所為已影響社會正常交易安全，增加被害人尋求
    救濟之困難，並使犯罪之追查趨於複雜，及其犯罪之動機、
    目的、手段、生活狀況、智識程度暨犯罪後之態度等一切情
    狀，量處如主文所示之刑，並依修正前刑法第41條第1項前
    段、修正前罰金罰鍰提高標準條例第2條諭知易科罰金之折
    算標準，以示懲儆。至於被告所有之中國信託商業銀行長春
    分行帳號0000000000000000號帳戶之提款卡，已交付詐騙集
    團成員使用，至今仍未取回，亦未經扣案，為免日後執行困
    難，爰不為沒收之諭知，附此敘明。
據上論斷，應依刑事訴訟法第299條第1項前段，修正後刑法第2
條第1項前段，刑法第11條前段、第30條第1項前段、第2項、第
339條第1項，修正前刑法第41條第1項前段、第33條第5款，罰金
罰鍰提高標準條例第1條前段，修正前罰金罰鍰提高標準條例第2
條，現行法規所定貨幣單位折算新台幣條例第2條，判決如主文
。
本案經檢察官丁○○到庭執行職務。
中    華    民    國    95    年    8     月    10    日
                  刑事第三庭審判長法  官    王福康
                                  法  官    齊  潔
                                  法  官    何怡穎
以上正本證明與原本無異。
對於本件判決如有不服，應於收受送達後10日內向本院提出上訴
書狀，上訴於臺灣高等法院，並按他造當事之人數附具繕本。
中    華    民    國    95    年    8     月    10    日
                                  書記官    李繼業
附表：被害人遭詐騙事實一覽表
┌─┬───┬────┬────┬────┬──────┬──────────────┐
│編│被害人│轉出時間│轉出金額│轉出帳號│遭詐騙情節  │證據                        │
│號│      │        │（新臺幣│        │            │                            │
│  │      │        │）      │        │            │                            │
├─┼───┼────┼────┼────┼──────┼──────────────┤
│(一)│甲○○│94年10月│24,000元│00000000│利用網路聊天│(1)被害人甲○○於警詢時之指訴│
│  │      │8 日    │        │00000000│室機會，主動│  （94年偵字第4905號卷第15頁│
│  │      │20時20分│        │號      │與被害人王冠│  至第17頁）                │
│  │      │37秒    │        │        │穎相約援交，│(2)被害人甲○○匯款之交易明細│
│  │      │        │        │        │並要求被害人│  表影本1 件（94年偵字第4905│
│  │      │        │        │        │甲○○至提款│  號卷第23頁）            │
│  │      │        │        │        │機作付款動作│(3)臺南市警察局第二分局受理刑│
│  │      │        │        │        │，致被害人王│  事案件報案三聯單影本、詐騙│
│  │      │        │        │        │冠穎陷於錯誤│  帳戶通報單影本各1 件（94年│
│  │      │        │        │        │，依其指示，│  偵字第4905號卷第14頁、第22│
│  │      │        │        │        │轉出24,000元│  頁）                      │
│  │      │        │        │        │            │(4)被告乙○○中國信託商業銀行│
│  │      │        │        │        │            │  000000000000號帳戶之交易明│
│  │      │        │        │        │            │  細表1 份（94年偵字第4905號│
│  │      │        │        │        │            │  卷第35頁）              │
│  │      │        │        │        │            │(5)被告乙○○申辦之手機（號碼│
│  │      │        │        │        │            │  ：0000000000號）之中華電信│
│  │      │        │        │        │            │  電話雙向通聯紀錄1 件（94年│
│  │      │        │        │        │            │  偵字第4905號卷第58頁至第75│
│  │      │        │        │        │            │  頁）                      │
│  │      │        │        │        │            │(6)被害人甲○○所使用之手機（│
│  │      │        │        │        │            │  號碼：0000000000號）之和信│
│  │      │        │        │        │            │  電話雙向通聯紀錄1 件（94年│
│  │      │        │        │        │            │  偵字第4905號卷第89頁至第97│
│  │      │        │        │        │            │  頁）                      │
│  │      │        │        │        │            │(7)被害人甲○○所指訴詐騙電話│
│  │      │        │        │        │            │  （號碼：0000000000、093006│
│  │      │        │        │        │            │  8454號）之遠傳電話雙向通聯│
│  │      │        │        │        │            │  紀錄1 件（94年偵字第4905號│
│  │      │        │        │        │            │  卷第99頁至第114 頁）      │
├─┼───┼────┼────┼────┼──────┼──────────────┤
│(二)│甲○○│94年10月│25,000元│00000000│同上手法，要│(1)被害人甲○○於警詢時之指訴│
│  │      │8 日    │        │00000000│求被害人至提│  （94年偵字第4905號卷第15頁│
│  │      │20時24分│        │號      │款機作付款動│  至第17頁）                │
│  │      │49秒    │        │        │作，致被害人│(2)被害人甲○○匯款之交易明細│
│  │      │        │        │        │陷於錯誤，依│  表影本1 件（94年偵字第4905│
│  │      │        │        │        │其指示，轉出│  號卷第23頁）            │
│  │      │        │        │        │25,000元。  │(3)臺南市警察局第二分局受理刑│
│  │      │        │        │        │            │  事案件報案三聯單影本、詐騙│
│  │      │        │        │        │            │  帳戶通報單影本各1 件（94年│
│  │      │        │        │        │            │  偵字第4905號卷第14頁、第22│
│  │      │        │        │        │            │  頁）                      │
│  │      │        │        │        │            │(4)被告乙○○中國信託商業銀行│
│  │      │        │        │        │            │  000000000000號帳戶之交易明│
│  │      │        │        │        │            │  細表1 份（94年偵字第4905號│
│  │      │        │        │        │            │  卷第35頁）              │
│  │      │        │        │        │            │(5)被告乙○○申辦之手機（號碼│
│  │      │        │        │        │            │  ：0000000000號）之中華電信│
│  │      │        │        │        │            │  電話雙向通聯紀錄1 件（94年│
│  │      │        │        │        │            │  偵字第4905號卷第58頁至第75│
│  │      │        │        │        │            │  頁）                      │
│  │      │        │        │        │            │(6)被害人甲○○所使用之手機（│
│  │      │        │        │        │            │  號碼：0000000000號）之和信│
│  │      │        │        │        │            │  電話雙向通聯紀錄1 件（94年│
│  │      │        │        │        │            │  偵字第4905號卷第89頁至第97│
│  │      │        │        │        │            │  頁）                      │
│  │      │        │        │        │            │(7)被害人甲○○所指訴詐騙電話│
│  │      │        │        │        │            │  （號碼：0000000000、093006│
│  │      │        │        │        │            │  8454號）之遠傳電話雙向通聯│
│  │      │        │        │        │            │  紀錄1 件（94年偵字第4905號│
│  │      │        │        │        │            │  卷第99頁至第114 頁）      │
├─┼───┼────┼────┼────┼──────┼──────────────┤
│(三)│甲○○│94年10月│15,200元│00000000│同上手法，要│(1)被害人甲○○於警詢時之指訴│
│  │      │8 日    │        │00000000│求被害人至提│  （94年偵字第4905號卷第15頁│
│  │      │23時07分│        │號      │款機作付款動│  至第17頁）                │
│  │      │44秒    │        │        │作，致被害人│(2)被害人甲○○匯款之交易明細│
│  │      │        │        │        │陷於錯誤，依│  表影本1 件（94年偵字第4905│
│  │      │        │        │        │其指示，轉出│  號卷第23頁）            │
│  │      │        │        │        │15,200元。  │(3)臺南市警察局第二分局受理刑│
│  │      │        │        │        │            │  事案件報案三聯單影本、詐騙│
│  │      │        │        │        │            │  帳戶通報單影本各1 件（94年│
│  │      │        │        │        │            │  偵字第4905號卷第14頁、第22│
│  │      │        │        │        │            │  頁）                      │
│  │      │        │        │        │            │(4)被告乙○○中國信託商業銀行│
│  │      │        │        │        │            │  000000000000號帳戶之交易明│
│  │      │        │        │        │            │  細表1 份（94年偵字第4905號│
│  │      │        │        │        │            │  卷第35頁）              │
│  │      │        │        │        │            │(5)被告乙○○申辦之手機（號碼│
│  │      │        │        │        │            │  ：0000000000號）之中華電信│
│  │      │        │        │        │            │  電話雙向通聯紀錄1 件（94年│
│  │      │        │        │        │            │  偵字第4905號卷第58頁至第75│
│  │      │        │        │        │            │  頁）                      │
│  │      │        │        │        │            │(6)被害人甲○○所使用之手機（│
│  │      │        │        │        │            │  號碼：0000000000號）之和信│
│  │      │        │        │        │            │  電話雙向通聯紀錄1 件（94年│
│  │      │        │        │        │            │  偵字第4905號卷第89頁至第97│
│  │      │        │        │        │            │  頁）                      │
│  │      │        │        │        │            │(7)被害人甲○○所指訴詐騙電話│
│  │      │        │        │        │            │  （號碼：0000000000、093006│
│  │      │        │        │        │            │  8454號）之遠傳電話雙向通聯│
│  │      │        │        │        │            │  紀錄1 件（94年偵字第4905號│
│  │      │        │        │        │            │  卷第99頁至第114 頁）      │
├─┼───┼────┼────┼────┼──────┼──────────────┤
│(四)│甲○○│94年10月│1,100 元│00000000│同上手法，要│(1)被害人甲○○於警詢時之指訴│
│  │      │8 日    │        │00000000│求被害人至提│  （94年偵字第4905號卷第15頁│
│  │      │23時10分│        │號      │款機作付款動│  至第17頁）                │
│  │      │05秒    │        │        │作，致被害人│(2)被害人甲○○匯款之交易明細│
│  │      │        │        │        │陷於錯誤，依│  表影本1 件（94年偵字第4905│
│  │      │        │        │        │其指示，轉出│  號卷第23頁）            │
│  │      │        │        │        │1,100元。   │(3)臺南市警察局第二分局受理刑│
│  │      │        │        │        │            │  事案件報案三聯單影本、詐騙│
│  │      │        │        │        │            │  帳戶通報單影本各1 件（94年│
│  │      │        │        │        │            │  偵字第4905號卷第14頁、第22│
│  │      │        │        │        │            │  頁）                      │
│  │      │        │        │        │            │(4)被告乙○○中國信託商業銀行│
│  │      │        │        │        │            │  000000000000號帳戶之交易明│
│  │      │        │        │        │            │  細表1 份（94年偵字第4905號│
│  │      │        │        │        │            │  卷第35頁）              │
│  │      │        │        │        │            │(5)被告乙○○申辦之手機（號碼│
│  │      │        │        │        │            │  ：0000000000號）之中華電信│
│  │      │        │        │        │            │  電話雙向通聯紀錄1 件（94年│
│  │      │        │        │        │            │  偵字第4905號卷第58頁至第75│
│  │      │        │        │        │            │  頁）                      │
│  │      │        │        │        │            │(6)被害人甲○○所使用之手機（│
│  │      │        │        │        │            │  號碼：0000000000號）之和信│
│  │      │        │        │        │            │  電話雙向通聯紀錄1 件（94年│
│  │      │        │        │        │            │  偵字第4905號卷第89頁至第97│
│  │      │        │        │        │            │  頁）                      │
│  │      │        │        │        │            │(7)被害人甲○○所指訴詐騙電話│
│  │      │        │        │        │            │  （號碼：0000000000、093006│
│  │      │        │        │        │            │  8454號）之遠傳電話雙向通聯│
│  │      │        │        │        │            │  紀錄1 件（94年偵字第4905號│
│  │      │        │        │        │            │  卷第99頁至第114 頁）      │
├─┼───┼────┼────┼────┼──────┼──────────────┤
│(五)│甲○○│94年10月│2,100元 │00000000│同上手法，要│(1)被害人甲○○於警詢時之指訴│
│  │      │8 日    │        │00000000│求被害人至提│  （94年偵字第4905號卷第15頁│
│  │      │23時11分│        │號      │款機作付款動│  至第17頁）                │
│  │      │44秒    │        │        │作，致被害人│(2)被害人甲○○匯款之交易明細│
│  │      │        │        │        │陷於錯誤，依│  表影本1 件（94年偵字第4905│
│  │      │        │        │        │其指示，轉出│  號卷第24頁）            │
│  │      │        │        │        │2,100元。   │(3)臺南市警察局第二分局受理刑│
│  │      │        │        │        │            │  事案件報案三聯單影本、詐騙│
│  │      │        │        │        │            │  帳戶通報單影本各1 件（94年│
│  │      │        │        │        │            │  偵字第4905號卷第14頁、第22│
│  │      │        │        │        │            │  頁）                      │
│  │      │        │        │        │            │(4)被告乙○○中國信託商業銀行│
│  │      │        │        │        │            │  000000000000號帳戶之交易明│
│  │      │        │        │        │            │  細表1 份（94年偵字第4905號│
│  │      │        │        │        │            │  卷第35頁）              │
│  │      │        │        │        │            │(5)被告乙○○申辦之手機（號碼│
│  │      │        │        │        │            │  ：0000000000號）之中華電信│
│  │      │        │        │        │            │  電話雙向通聯紀錄1 件（94年│
│  │      │        │        │        │            │  偵字第4905號卷第58頁至第75│
│  │      │        │        │        │            │  頁）                      │
│  │      │        │        │        │            │(6)被害人甲○○所使用之手機（│
│  │      │        │        │        │            │  號碼：0000000000號）之和信│
│  │      │        │        │        │            │  電話雙向通聯紀錄1 件（94年│
│  │      │        │        │        │            │  偵字第4905號卷第89頁至第97│
│  │      │        │        │        │            │  頁）                      │
│  │      │        │        │        │            │(7)被害人甲○○所指訴詐騙電話│
│  │      │        │        │        │            │  （號碼：0000000000、093006│
│  │      │        │        │        │            │  8454號）之遠傳電話雙向通聯│
│  │      │        │        │        │            │  紀錄1 件（94年偵字第4905號│
│  │      │        │        │        │            │  卷第99頁至第114 頁）      │
├─┼───┼────┼────┼────┼──────┼──────────────┤
│(六)│甲○○│94年10月│100 元  │00000000│同上手法，要│(1)被害人甲○○於警詢時之指訴│
│  │      │8 日    │        │00000000│求被害人至提│  （94年偵字第4905號卷第15頁│
│  │      │23時14分│        │        │款機作付款動│  至第17頁）                │
│  │      │06秒    │        │        │作，致被害人│(2)被害人甲○○匯款之交易明細│
│  │      │        │        │        │陷於錯誤，依│  表影本1 件（94年偵字第4905│
│  │      │        │        │        │其指示，轉出│  號卷第24頁）            │
│  │      │        │        │        │100 元。    │(3)臺南市警察局第二分局受理刑│
│  │      │        │        │        │            │  事案件報案三聯單影本、詐騙│
│  │      │        │        │        │            │  帳戶通報單影本各1 件（94年│
│  │      │        │        │        │            │  偵字第4905號卷第14頁、第22│
│  │      │        │        │        │            │  頁）                      │
│  │      │        │        │        │            │(4)被告乙○○中國信託商業銀行│
│  │      │        │        │        │            │  000000000000號帳戶之交易明│
│  │      │        │        │        │            │  細表1 份（94年偵字第4905號│
│  │      │        │        │        │            │  卷第36頁）              │
│  │      │        │        │        │            │(5)被告乙○○申辦之手機（號碼│
│  │      │        │        │        │            │  ：0000000000號）之中華電信│
│  │      │        │        │        │            │  電話雙向通聯紀錄1 件（94年│
│  │      │        │        │        │            │  偵字第4905號卷第58頁至第75│
│  │      │        │        │        │            │  頁）                      │
│  │      │        │        │        │            │(6)被害人甲○○所使用之手機（│
│  │      │        │        │        │            │  號碼：0000000000號）之和信│
│  │      │        │        │        │            │  電話雙向通聯紀錄1 件（94年│
│  │      │        │        │        │            │  偵字第4905號卷第89頁至第97│
│  │      │        │        │        │            │  頁）                      │
│  │      │        │        │        │            │(7)被害人甲○○所指訴詐騙電話│
│  │      │        │        │        │            │  （號碼：0000000000、093006│
│  │      │        │        │        │            │  8454號）之遠傳電話雙向通聯│
│  │      │        │        │        │            │  紀錄1 件（94年偵字第4905號│
│  │      │        │        │        │            │  卷第99頁至第114 頁）      │
├─┼───┼────┼────┼────┼──────┼──────────────┤
│(七)│甲○○│94年10月│1,200 元│00000000│同上手法，要│(1)被害人甲○○於警詢時之指訴│
│  │      │8 日    │        │00000000│求被害人至提│  （94年偵字第4905號卷第15頁│
│  │      │23時30分│        │        │款機作付款動│  至第17頁）                │
│  │      │04秒    │        │        │作，致被害人│(2)被害人甲○○匯款之交易明細│
│  │      │        │        │        │陷於錯誤，依│  表影本1 件（94年偵字第4905│
│  │      │        │        │        │其指示，轉出│  號卷第24頁）            │
│  │      │        │        │        │1,200元。   │(3)臺南市警察局第二分局受理刑│
│  │      │        │        │        │            │  事案件報案三聯單影本、詐騙│
│  │      │        │        │        │            │  帳戶通報單影本各1 件（94年│
│  │      │        │        │        │            │  偵字第4905號卷第14頁、第22│
│  │      │        │        │        │            │  頁）                      │
│  │      │        │        │        │            │(4)被告乙○○中國信託商業銀行│
│  │      │        │        │        │            │  000000000000號帳戶之交易明│
│  │      │        │        │        │            │  細表1 份（94年偵字第4905號│
│  │      │        │        │        │            │  卷第36頁）              │
│  │      │        │        │        │            │(5)被告乙○○申辦之手機（號碼│
│  │      │        │        │        │            │  ：0000000000號）之中華電信│
│  │      │        │        │        │            │  電話雙向通聯紀錄1 件（94年│
│  │      │        │        │        │            │  偵字第4905號卷第58頁至第75│
│  │      │        │        │        │            │  頁）                      │
│  │      │        │        │        │            │(6)被害人甲○○所使用之手機（│
│  │      │        │        │        │            │  號碼：0000000000號）之和信│
│  │      │        │        │        │            │  電話雙向通聯紀錄1 件（94年│
│  │      │        │        │        │            │  偵字第4905號卷第89頁至第97│
│  │      │        │        │        │            │  頁）                      │
│  │      │        │        │        │            │(7)被害人甲○○所指訴詐騙電話│
│  │      │        │        │        │            │  （號碼：0000000000、093006│
│  │      │        │        │        │            │  8454號）之遠傳電話雙向通聯│
│  │      │        │        │        │            │  紀錄1 件（94年偵字第4905號│
│  │      │        │        │        │            │  卷第99頁至第114 頁）      │
├─┼───┼────┼────┼────┼──────┼──────────────┤
│(八)│甲○○│94年10月│300 元  │00000000│同上手法，要│(1)被害人甲○○於警詢時之指訴│
│  │      │8 日    │        │00000000│求被害人至提│  （94年偵字第4905號卷第15頁│
│  │      │23時31分│        │號      │款機作付款動│  至第17頁）                │
│  │      │39秒    │        │        │作，致被害人│(2)被害人甲○○匯款之交易明細│
│  │      │        │        │        │陷於錯誤，依│  表影本1 件（94年偵字第4905│
│  │      │        │        │        │其指示，轉出│  號卷第24頁）            │
│  │      │        │        │        │300元。     │(3)臺南市警察局第二分局受理刑│
│  │      │        │        │        │            │  事案件報案三聯單影本、詐騙│
│  │      │        │        │        │            │  帳戶通報單影本各1 件（94年│
│  │      │        │        │        │            │  偵字第4905號卷第14頁、第22│
│  │      │        │        │        │            │  頁）                      │
│  │      │        │        │        │            │(4)被告乙○○中國信託商業銀行│
│  │      │        │        │        │            │  000000000000號帳戶之交易明│
│  │      │        │        │        │            │  細表1 件（94年偵字第4905號│
│  │      │        │        │        │            │  卷第36頁）              │
│  │      │        │        │        │            │(5)被告乙○○申辦之手機（號碼│
│  │      │        │        │        │            │  ：0000000000號）之中華電信│
│  │      │        │        │        │            │  電話雙向通聯紀錄1 件（94年│
│  │      │        │        │        │            │  偵字第4905號卷第58頁至第75│
│  │      │        │        │        │            │  頁）                      │
│  │      │        │        │        │            │(6)被害人甲○○所使用之手機（│
│  │      │        │        │        │            │  號碼：0000000000號）之和信│
│  │      │        │        │        │            │  電話雙向通聯紀錄1 件（94年│
│  │      │        │        │        │            │  偵字第4905號卷第89頁至第97│
│  │      │        │        │        │            │  頁）                      │
│  │      │        │        │        │            │(7)被害人甲○○所指訴詐騙電話│
│  │      │        │        │        │            │  （號碼：0000000000、093006│
│  │      │        │        │        │            │  8454號）之遠傳電話雙向通聯│
│  │      │        │        │        │            │  紀錄1 件（94年偵字第4905號│
│  │      │        │        │        │            │  卷第99頁至第114 頁）      │
├─┼───┼────┼────┼────┼──────┼──────────────┤
│(九)│丙○○│94年10月│4,000 元│00000000│利用網路聊天│(1)被害人丙○○於警詢時之指訴│
│  │      │9 日    │        │00000000│室機會，主動│  （94年偵字第4905號卷第25頁│
│  │      │零時30分│        │號      │與被害人高誌│  至第26頁）                │
│  │      │        │        │        │佑相約援交，│(2)臺中縣市警察局受理刑事案件│
│  │      │        │        │        │並要求被害人│  報案三聯單、「詐騙帳戶、詐│
│  │      │        │        │        │丙○○至提款│  騙電話」通報警示、斷話申請│
│  │      │        │        │        │機作付款動作│  單影本各1 件（94年偵字第49│
│  │      │        │        │        │，致被害人高│  05號卷第29頁、第32頁）    │
│  │      │        │        │        │            │(3)被告乙○○中國信託商業銀行│
│  │      │        │        │        │，依其指示，│  000000000000號帳戶之交易明│
│  │      │        │        │        │轉出4,000元 │  細表1 份（94年偵字第4905號│
│  │      │        │        │        │。          │  卷第36頁）              │
│  │      │        │        │        │            │(4)被告乙○○申辦之手機（號碼│
│  │      │        │        │        │            │  ：0000000000號）之中華電信│
│  │      │        │        │        │            │  電話雙向通聯紀錄1 件（94年│
│  │      │        │        │        │            │  偵字第4905號卷第58頁至第75│
│  │      │        │        │        │            │  頁）                      │
│  │      │        │        │        │            │(5)被害人丙○○所指訴詐騙電話│
│  │      │        │        │        │            │  （號碼：0000000000、095574│
│  │      │        │        │        │            │  1114號）之遠傳電話雙向通聯│
│  │      │        │        │        │            │  紀錄1 件（94年偵字第4905號│
│  │      │        │        │        │            │  卷第120 頁至第131 頁）    │
│  │      │        │        │        │            │(6)被害人丙○○所申辦之手機（│
│  │      │        │        │        │            │  號碼：0000000000號）之中華│
│  │      │        │        │        │            │  電信雙向通聯紀錄1 件（94年│
│  │      │        │        │        │            │  偵字第4905號卷第156 頁至第│
│  │      │        │        │        │            │  161 頁）                  │
├─┼───┼────┼────┼────┼──────┼──────────────┤
│(十)│丙○○│94年10月│10,000元│00000000│同上手法，要│(1)被害人丙○○於警詢時之指訴│
│  │      │9 日    │        │00000000│求被害人至提│  （94年偵字第4905號卷第25頁│
│  │      │21時11分│        │號      │款機作付款動│  至第26頁）                │
│  │      │22秒    │        │        │作，致被害人│(2)被害人丙○○匯款交易明細表│
│  │      │        │        │        │陷於錯誤，依│  影本1 件（94年偵字第4905號│
│  │      │        │        │        │其指示，轉出│  卷第28頁）                │
│  │      │        │        │        │10,000元。  │(3)臺中縣市警察局受理刑事案件│
│  │      │        │        │        │            │  報案三聯單、「詐騙帳戶、詐│
│  │      │        │        │        │            │  騙電話」通報警示、斷話申請│
│  │      │        │        │        │            │  單影本各1 件（94年偵字第49│
│  │      │        │        │        │            │  05號卷第29頁、第32頁）    │
│  │      │        │        │        │            │(4)被告乙○○中國信託商業銀行│
│  │      │        │        │        │            │  000000000000號帳戶之交易明│
│  │      │        │        │        │            │  細表1 份（94年偵字第4905號│
│  │      │        │        │        │            │  卷第37頁）              │
│  │      │        │        │        │            │(5)被告乙○○申辦之手機（號碼│
│  │      │        │        │        │            │  ：0000000000號）之中華電信│
│  │      │        │        │        │            │  電話雙向通聯紀錄1 件（94年│
│  │      │        │        │        │            │  偵字第4905號卷第58頁至第75│
│  │      │        │        │        │            │  頁）                      │
│  │      │        │        │        │            │(6)被害人丙○○所指訴詐騙電話│
│  │      │        │        │        │            │  （號碼：0000000000、095574│
│  │      │        │        │        │            │  1114號）之遠傳電話雙向通聯│
│  │      │        │        │        │            │  紀錄1 件（94年偵字第4905號│
│  │      │        │        │        │            │  卷第120 頁至第131 頁）    │
│  │      │        │        │        │            │(7)被害人丙○○所申辦之手機（│
│  │      │        │        │        │            │  號碼：0000000000號）之中華│
│  │      │        │        │        │            │  電信雙向通聯紀錄1 件（94年│
│  │      │        │        │        │            │  偵字第4905號卷第156 頁至第│
│  │      │        │        │        │            │  161 頁）                  │
└─┴───┴────┴────┴────┴──────┴──────────────┘
附錄論罪法條
刑法第339條第1項
意圖為自己或第 3 人不法之所有，以詐術使人將本人或第 3 人
之物交付者，處5 年以下有期徒刑、拘役或科或併科1000元以下
罰金。


司法院資訊處製作；財團法人民間司法改革基金會備份。
